臺灣高等法院臺南分院刑事判決
　　　　　　　　　　　　　　　　 94年度上易字第148號　Ａ
上　訴　人
即　被　告　黃柄誠
　　　　　（即甲○○）
上列上訴人因違反毒品危害防制條例案件，不服臺灣臺南地方法
院九十三年度易字第一○九九號中華民國九十四年一月三十一日
第一審判決（起訴案號：臺灣臺南地方法院檢察署九十三年度毒
偵字第一九七四號），提起上訴，本院判決如下：
    主  文
上訴駁回。
    事  實
一、黃柄誠（即甲○○）前曾因施用第二級毒品案件，於民國九
    十一年六月二十八日，經台灣高雄地方法院以九十一年度易
    字第一八三八號，判處有期徒刑五月確定，甫於九十三年三
    月十六日執行完畢，強制戒治部分，則於九十一年九月十九
    日停止戒治付保護管束，並於九十二年四月十六日保護管束
    期滿，視為強制戒治期滿。詎其猶不知悔改，於五年內，復
    另行基於施用第二級毒品安非他命之概括犯意，自九十三年
    七月中旬某日起至同年月三十一日止，在高雄縣鳥松鄉○○
    路二十九之五十四號，以將安非他命放置於鋁箔紙上點火燒
    烤之方式，約二至三日或三至四日施用第二級毒品安非他命
    一次，使用後之鋁箔紙已經丟棄而已滅失。嗣於同年八月二
    日，因另案通緝為警逮捕，並經其同意採尿液送驗，檢出安
    非他命陽性反應，而查獲上情。
二、案經高雄縣政府警察局林園分局報由臺灣高雄地方法院檢察
    署呈請臺灣高等法院檢察署檢察長令轉臺灣臺南地方法院檢
    察署檢察官偵查起訴。
    理  由
一、檢察官起訴之被告雖載稱「甲○○」，惟經本院調取被告之
    戶籍謄本則記載為「黃柄誠」，依其二者之年籍及身分證字
    號等資料顯示，應為同一人無疑，為本院審判之對象，乃逕
    為變更名字之記載，先予敘明。
二、上揭犯罪事實，業據上訴人即被告甲○○於警詢中及原審審
    理時坦承不諱，且被告於九十三年八月二日下午十時許，經
    警採尿送驗結果，呈安非他命、甲基安非他命陽性反應，有
    長榮大學毒物研究中心九十三年十月二十二日所出具之複驗
    確認報告、高雄縣政府警察局林園分局中庄派出所查獲毒品
    案件嫌犯尿液採證檢驗對照表各一紙在卷足參，綜上開補強
    證據，已足資擔保證明被告任意性自白之真實性，應認與犯
    罪事實相合，可信為真實。
三、被告黃柄誠（即甲○○）前曾因施用第二級毒品案件，於九
    十一年六月二十八日，經台灣高雄地方法院以九十一年度易
    字第一八三八號，判處有期徒刑五月確定，甫於九十三年三
    月十六日執行完畢，強制戒治部分，則於九十一年九月十九
    日停止戒治付保護管束，並於九十二年四月十六日保護管束
    期滿，視為強制戒治期滿，有臺灣高雄地法法院九十一年度
    易字第一八三八號刑事判決、臺灣高雄地法法院檢察署檢察
    官九十一年度毒偵字第九六九號聲請簡易判決處刑書、臺灣
    高等法院施用毒品案件紀錄表及被告前案紀錄表各一份附卷
    可稽。是被告施用第二級毒品安非他命犯行，洵堪認定。
四、核上訴人即被告黃柄誠所為，係犯毒品危害防制條例第十條
    第二項之施用第二級毒品罪。被告為施用而持有第二級毒品
    ，其持有之低度行為，已為施用之高度行為所吸收，不另論
    罪。被告先後數次施用第二級毒品行為，時間緊接，犯罪構
    成要件相同，顯係基於概括之犯意為之，為連續犯，應依刑
    法第五十六條之規定論以一罪，並依法加重其刑。被告前因
    違反毒品危害防制條例案件，經臺灣高雄地方法院判處有期
    徒刑五月確定，於九十三年三月十六日執行完畢，有台灣高
    法院被告前案紀錄表在卷可稽，其於五年內，再犯本件有期
    徒刑以上之罪，為累犯，應依刑法第四十七條規定，加重其
    刑，並遞加重之。
五、原審以上訴人即被告罪證明確，適用毒品危害防制條例第十
    條第二項，刑法第十一條前段、第五十六條、第四十七條，
    之規定，並審酌上訴人即被告犯罪之動機、手段、所生危害
    及犯後態度等一切情狀，量處有期徒刑九月示懲。本院經核
    原判決認事用法並無不當，量刑亦屬妥適，上訴意旨空言請
    求撤銷原判決，另為妥適之判決，為無理由，應予駁回。
六、被告經合法傳喚無正當理由不到庭，不待其陳述逕行判決。
七、據上論斷，依刑事訴訟法第三百六十八條、第三百七十一條
    判決如主文。
本案經檢察官邱克斌到庭執行職務。
中　　華　　民　　國　　94　　年　　8 　　月　　25　　日
                  刑事第二庭    審判長法　官　葉居正
                                      法　官　莊俊華
                                      法　官　高明發
以上正本證明與原本無異。
不得上訴。
　　　　　　　　　　　　　　　　　　　書記官　陳淑貞
中　　華　　民　　國　　94　　年　　8 　　月　　26　　日
附錄法條：
毒品危害防制條例第十條第二項
施用第一級毒品者，處六月以上五年以下有期徒刑。
施用第二級毒品者，處三年以下有期徒刑。
